臺灣臺東地方法院刑事判決　　　　　　　　　　　　　九十四年度訴字第一００號
　　聲　請　人　臺灣臺東地方法院檢察署檢察官
　　被　　　告　甲○○
右列被告因偽證案件，經檢察官聲請以簡易判決處刑（九十三年度偵字第二五四一號
），本院認為不宜簡易判決處刑，改適用通常程序審理，被告於準備程序中為有罪之
陳述，本院合議庭裁定由受命法官獨任進行簡式審判程序，判決如左：
    主  文
甲○○證人，於執行審判職務之公署審判時，於案情有重要關係之事項，供前具結，
而為虛偽之陳述，累犯，處有期徒刑肆月。
    事  實
一、甲○○前於民國八十一年間因違反麻醉藥品管理條例案件，經本院以八十一年度
    訴字第一五三號判決判處有期徒刑四月確定，復於八十二年間因違反麻醉藥品管
    理條例案件，經臺灣高等法院花蓮分院以八十二年度上訴字第二九號判決判處有
    期徒刑五年二月確定，二者合併應執行有期徒刑五年四月，於八十三年八月十三
    日假釋出獄。嗣於八十六年間再違反麻醉藥品管理條例案件，經本院以八十六年
    度易字第八一一號判決判處有期徒刑五月確定，與撤銷假釋執行殘刑之前案合併
    執行，於九十年五月十二日縮刑假釋期滿執行完畢。詎於九十三年四月十二日，
    在臺灣臺東地方法院檢察署檢察官就九十三年度偵字第七０九號，該案被告朱有
    勝違反毒品危害防制條例乙案為證人時，就朱有勝有無販賣予己之於案情有重要
    關係之事項，供前具結證稱：「分別於九十二年十月下旬及同年十一月中旬之某
    日，在臺東縣關山鎮德高忠慶之某友人住處，各以新臺幣一千元之價格，向該案
    被告朱有勝購買重量不詳之第二級毒品安非他命一次。」。嗣於該案件起訴後，
    繫屬於臺灣臺東地方法院九十二年度訴字第一八一號案件審理中為證人時，就前
    開關於案情有重要關係之事項，供前具結後為與偵查中迥異之虛偽陳述，證稱：
    「未曾向該案被告朱有勝購買毒品，當時係因為一時懷疑該案被告朱有勝與其妻
    王佳玉有染，始於偵查中為相反之證述」等語。
二、案經臺灣臺東地方法院檢察署檢察官自動檢舉及本院於九十二年度訴字第一八一
    號判決理由中告發偵查聲請簡易判決處刑。
    理  由
一、右揭犯罪事實，業據被告於偵查及本院審理坦承不諱。此外，復有臺灣臺東地方
    法院檢察署九十三年度偵字第七０九號偵查卷附九十三年四月十二日筆錄、被告
    為證人之結文、本院九十二年度訴字第一八一號卷附九十三年九月十五日審判筆
    錄及被告為證人之結文、本院九十二年度訴字第一八一號判決、臺灣高等法院花
    蓮分院九十三年度上訴字第一七五號判決等為證。被告自白核與事實相符，本件
    事證明確，應依法論科。
二、按偽證罪之構成，以於執行審判職務之公署或於檢察官偵查時對於案情有重要關
    係之事項，供前或供後具結，而為虛偽之陳述為要件，所謂虛偽之陳述，係指與
    案件之真正事實相悖，而足以陷偵查或審判於錯誤之危險者而言；又刑法上之偽
    證罪，不以結果之發生為要件，一有偽證行為，無論當事人是否因而受有利或不
    利之判決，均不影響其犯罪之成立。而該罪所謂於案情有重要關係之事項，則指
    該事項之有無，足以影響於裁判之結果者而言，最高法院分別著有六十九年臺上
    字第二四二七號、七十一年臺上字第八一二七號判例可資參照。查前揭本院九十
    二年度訴字第一八一號被告朱有勝被訴違反毒品危害防制條例案件，朱有勝有無
    犯販賣第二級毒品安非他命予被告一節，係於案情有重要關係事項，被告竟於本
    院審理前開朱有勝違反毒品危害防制條例案件時，於供前具結後，就該有重要關
    係之事項，為與真正事實相悖之陳述，足以影響於審判之認定結果，使審判權之
    行使有陷於錯誤之危險，自屬虛偽之陳述。核被告所為，係犯刑法第一百六十八
    條之偽證罪。查被告前於八十一年間因違反麻醉藥品管理條例案件，經本院以八
    十一年度訴字第一五三號判決判處有期徒刑四月確定，復於八十二年間因違反麻
    醉藥品管理條例案件，經臺灣高等法院花蓮分院以八十二年度上訴字第二九號判
    決判處有期徒刑五年二月確定，二者合併應執行有期徒刑五年四月，於八十三年
    八月十三日假釋出獄。嗣於八十六年間再違反麻醉藥品管理條例案件，經本院以
    八十六年度易字第八一一號判決判處有期徒刑五月確定，與撤銷假釋執行殘刑之
    前案合併執行，於九十年五月十二日縮刑假釋期滿執行完畢，有臺灣高等法院被
    告前案紀錄表在卷可憑，被告受有期徒刑執行完畢後，五年以內再犯本件有期徒
    刑以上之罪，為累犯，應依刑法第四十七條規定加重其刑。又朱有勝被訴違反毒
    品危害防制條例案件，臺灣高等法院花蓮分院於九十四年一月十四日為第二審判
    決，現上訴於最高法院審理中，尚未確定，有臺灣高等法院花蓮分院九十三度上
    訴字一七五號判決、本院公務電話紀錄各一紙在卷可稽，而被告於九十三年十一
    月十二日、同年十二月二十一日自白其偽證之犯行，亦有本案偵查中九十三年十
    一月十二日、九十三年十二月二十一日訊問筆錄在卷可佐，足見被告在其所虛偽
    陳述之朱有勝被訴違反毒品危害防制條例裁判確定前自白，應依刑法第一百七十
    二條之規定，減輕其刑，並依法先加後減。爰審酌被告意圖使人脫罪，嚴重影響
    犯罪偵查與審判工作之進行，使真實難以發現，妨害國家司法權之行使，惡性非
    輕，惟犯罪後尚能坦承犯行等一切情狀，量處如主文所示之刑。
據上論斷，應依刑事訴訟法第二百七十三之一第一項、第二百九十九條第一項前段，
刑法第一百六十八條、第一百七十二條、第四十七條，判決如主文。
中      華      民      國    九十四    年      五      月    二十五    日
                                臺灣臺東地方法院刑事第二庭
                                        法  官  林  恒  祺
右正本證明與原本無異。
如不服本判決，應於判決送達後十日內向本院提出上訴狀。（須附繕本）
「切勿逕送上級法院」
                                        書記官  陳  美  鄉
中      華      民      國    九十四    年      五      月    二十七    日
附記：
中華民國刑法第一百六十八條：
於執行審判職務之公署審判時或於檢查官偵查時，證人、鑑定人、通譯於案情有重要
關係之事項，供前或供後具結，而為虛偽陳述者，處七年以下有期徒刑。
中華民國刑法第一百七十二條：
犯第一百六十八條至第一百七十一條之罪，於所虛偽陳述或所誣告之案件，裁判或懲
戒處分確定前自白者，減輕或免除其刑。
